臺灣臺南地方法院刑事判決　　　　　　　　　　　　　　九十年度易字第九三八號
　　公　訴　人　臺灣台南地方法院檢察署檢察官
　　被　　　告　丁○○
右列被告因贓物案件，經檢察官提起公訴（八十九年度偵字第一三四七一號），本院
判決如左：
    主  文
丁○○共同變造私文書，足以生損害於公眾及他人，處有期徒刑玖月。
    事  實
一、緣丁○○（曾有賭博及少年竊盜及少年竊盜非行前科）與薛文輝合夥在臺南縣永
    康市○○○路二０六號開設「尚鑫汽車保養場」，擔任引擎修復技師。其於民國
    八十九年八月二十八日許，在臺南縣永康市○○路六之三號「乙鋒汽車拖吊有限
    公司」以新台幣（以下同）六萬五千元之價格向戊○○購得因車禍而車頭全毀之
    車號Ｊ五一八八五號福特六合ＴＥＬＳＴＡＲ一九九一西西自小客車乙輛後，因
    該車如欲以正當來源材料修復所費甚多，竟因貪圖便宜，於八十九年九月下旬在
    該保養場，與專事以贓車借屍還魂方式包修之業者綽號「江文雄」之不詳姓名成
    年男子議定，由丁○○以九萬八千元許之代價，向「江文雄」購得其兜售之來路
    不明之車牌號碼ＳＵ一二五九六福特六合同上車型之贓車（按係陳秀月所有交由
    其夫甲○○使用，於八十九年九月十九日七時許，在臺南縣永康市○○○街二三
    號前被竊者）乙輛，供「江文雄」將其借屍還魂成前開丁○○向戊○○所購該車
    ，二人基於共同變造準私文書之犯意聯絡，推由「江文雄」於不詳時地，將該贓
    車之車身號碼Ｓ0000000Ｇ、引擎號碼Ｓ0000000Ｇ（按汽車車身
    號碼、引擎號碼係製造廠商出廠之標誌，依習慣乃表示一定用意之證明，係準私
    文書）分別變造成為前開車號Ｊ五一八八五號自小客車之車身號碼Ｔ00000
    00Ｇ、引擎號碼Ｔ５２４０９４Ｇ，並改懸掛Ｊ五一八八五號之車牌，而完成
    俗稱借屍還魂之手續，足以損害於該車之製造商福特六合公司、車主陳秀月及監
    理機關車籍管理之正確性。約七日後，「江文雄」將該車駛至該保養場交予丁○○，丁○○核對該車之車身號碼及引擎號碼，確認已變造完成無訛後，如數交付
    價款予「江文雄」，完成交易。嗣於八十九年十月三十日十三時許，為甲○○在
    該汽車保養場，發現該部汽車之車體凹損情形、車內設施等多處特徵均與其失竊
    自小客車相符，而查覺該車係其被竊後以上開方式借屍還魂而成，經報警查獲上
    情。
二、案經臺南縣警察局永康分局報請台灣台南地方法院檢察署檢察官偵查起訴。。
          理  由
一、訊據被告丁○○對於右開事實，除辯稱：伊不知「江文雄」者以被害人甲○○失
    竊之贓車為伊修車，亦不知道「江文雄」者要變造車身號碼、引擎號碼方式為伊
    修車，伊亦未為他變造該號碼云云外，餘均不否認。惟查右開「江文雄」交付予
    丁○○之自小客車，係陳秀月所有交由其夫甲○○使用，於八十九年九月十九日
    七時許，在臺南縣永康市○○○街二三號前被竊之贓車，此一事實，據被害人甲○○於警訊時及審理中指訴綦詳，並有台南縣警察局車輛遺失證明單影本乙紙、
    汽車過戶登記書影本乙紙、車輛照片十幀等附卷可參，自足認定。又該贓車之車
    身號碼Ｓ0000000Ｇ、引擎號碼Ｓ0000000Ｇ已分別變造為右開被
    告丁○○向向戊○○購得之車號Ｊ五一八八五號自小客車之車身號碼Ｔ0000
    000Ｇ、引擎號碼Ｔ５２４０９４Ｇ，並改懸掛Ｊ五一八八五號之車牌，此一
    事實，亦據甲○○於審理中指訴甚明，核與證人即受警方委託鑑定該車車身號碼
    、引擎號碼曾否遭變造之修車業者乙○○於審理中結證情節相符，自亦足認屬實
    。參以被告於本院調查時已自承其係與案外人薛文輝合夥在臺南縣永康市○○○
    路二０六號開設「尚鑫汽車保養場」，擔任引擎修復技師等情（見本院九十年五
    月二十五日、八月十七日訊問筆錄），足見其係具有修車專業知識、技術及能力
    之人，則其對「江文雄」者交付伊該車，是否以贓車變造車身號碼、引擎號碼方
    式，加以借屍還魂而成，恆情自有識別及判斷能力，亦足認定。而「江文雄」將
    該車駛至該保養場交予被告丁○○，其有對該車之車身號碼及引擎號碼，與其向
    戊○○所購得車號Ｊ五一八八五號之車身號碼、引擎號碼相符，此一事實，亦據
    被告丁○○於本院調查時供承在卷（見本院九十年六月十八日、七月二十七日、
    九十一年一月十一日訊問筆錄），則其對「江文雄」所交付該車，係以贓車變造
    車身號碼、引擎號碼方式，加以借屍還魂而成，恆情自亦足認其已發現並知情。
    是茍其先前未與「江文雄」議定，由其仁向「江文雄」購得其兜售之來路不明之
    車牌號碼ＳＵ一二五九六福特六合同型之贓車，供「江文雄」將其借屍還魂成前
    開丁○○向戊○○所購該車，並推由「江文雄」於不詳時地，將該贓車之車身號
    碼Ｓ0000000Ｇ、引擎號碼Ｓ0000000Ｇ分別變造成為其向戊○○
    所購得車號Ｊ五一八八五號自小客車之車身號碼Ｔ0000000Ｇ、引擎號碼
    Ｔ５２４０９４Ｇ，並改懸掛Ｊ五一八八五號之車牌，而完成俗稱借屍還魂之手
    續，恆情其理當於發現上開借屍還魂之情事，拒收該車並拒絕支付價款，始合常
    理，豈有仍收受該車並支付價款之理。又「江文雄」者既知悉被告開設修車廠」
    ，有修車之專業技術能力，則其恆情茍非得被告之同意，自不可能甘冒極易為被
    告察覺而拒付價款及須獨負刑責之高度風險，而擅以該借屍還魂方式修車之理。
    抑且被告向戊○○所購該車的車頭撞擊毀壞麼嚴重，其引擎已嚴重受損，無法再
    繼續使用，如用正當來源的材料包修，以向原廠購買之引擎，而不變造引擎號碼
    之方式修復，修好成被查獲之車輛現狀要大約須二十萬，這種車新車要六十多萬
    ，此一事實，亦據證人乙○○於審理中鑑定結證在卷，是該「江文雄」者竟願以
    九萬八千元之低價為被告修車，被告既有修車之專業技術能力，其謂不知其上以
    開借屍還魂方式修車，誰能置信？再者由被告於本院調查時嗣又翻異前供，改稱
    伊作底盤，不是作引擎，益見其畏罪心虛，不言可諭等各情參戶觀之，足見本件
    實罪證明確，被告犯行堪以認定。其所辯無非事後畏罪卸責之詞，不足採信。證
    人丙○○於本院調查時結稱：當天被害人去尚鑫汽車保養廠看到那部車子，他們
    在爭吵時，伊有在場，伊是開車去那裡修理看到的，他們二人都說車子是他們的
    ，爭執不下，他們二人都說要報警處理，後來警察就來了；丁○○的尚鑫汽車保
    養廠是作底盤、引擎；他底盤專精，伊曾經給他修理底盤，但伊沒有給他修理過
    引擎，不知道他對引擎部分是否專精，但是伊有給他換過引擎機油，他會換等語
    ，縱認屬實，亦不足據為有利被告之認定。
二、按車身號碼、引擎號碼係製造廠商出廠之標誌，依習慣乃表示一定用意之證明，
    ，依刑法第二百二十條第一項規定，係屬準私文書（最高法院九十年台上字第四
    三五一號判決參照）。被告丁○○推由「江文雄」變造該贓車之車身號碼、引擎
    號碼，自足以損害於該車之製造商福特六合公司、車主陳秀月及監理機關車籍管
    理之正確性，核其此部份所為，係犯刑法第二百十條、第二百二十條第一項之變
    造準私文書罪；其故買贓車部分，係犯刑法第三百四十九條第二項之故買贓物罪
    。被告與「江文雄」彼此間，就變造準私文書犯行部分，有犯意聯絡及行為分擔
    ，均為共同正犯。其所犯罪上述二間，有方法與結果之牽連關係，應依牽連犯規
    定，從一重依變造準私文書罪處斷。公訴人雖僅以故買贓物罪起訴，而未就被告
    所犯變造準私文書罪罪起訴，惟查被告所二罪間，既有方法結果之牽連關係，為
    牽連犯，屬裁判上一罪，為起訴效力所及，本院自得併予審理，附此敘明。爰審
    酌被告之素行非佳，竟因貪圖便宜，利用其開設保養廠具有修車之專業知識能力
    ，向共犯「江文雄」故買贓車，供其變造車身號碼、引擎號碼，從事借屍還魂，
    犯罪所為危害非輕，犯後飾詞圖卸刑責，尚無悔意等一切情狀，量處如主文所示
    之刑，以示懲儆。
三、據上論斷，應依刑事訴訟法第二百九十九條第一項前段，刑法第二十八條、第二
    百十條、第二百二十條第一項、第三百四十九條第二項、第五十五條，罰金罰鍰
    提高標準條例第一條前段，判決如主文。
中      華      民      國      九十一      年      十      月    四    日
                              臺灣臺南地方法院刑事第二庭
                                    法  官   柯  顯  卿
右正本證明與原本無異。
如不服本判決，應於判決送達後十日內向本院提出上訴狀( 應附繕本 )。
                                    書記官   盧  立  勇
中      華      民      國      九十一      年      十      月    七    日
附錄本案論罪科刑法條全文：
刑法第二百十條：偽造、變造私文書，足以生損害於公眾或他人者，處五年以下有期
                徒刑。
刑法第三百四十九條第二項：
搬運、寄藏、故買贓物或為擔保者，處五年以下有期徒刑、拘役或科或併科一千元以
下罰金。
